# 非同一控制下企业合并资产评估增值，子公司处置这部分固定资产后的处理

提问人：wx_61af795c7068 时间：2021-12-13 08:56:14
请教陈版主：
在非同一控制下企业合并时形成的固定资产评估增值，合并后子公司处置这部分评估增值的固定资产，合并层面抵消分录的处理。假设：不考虑折旧与所得税的影响，是否做如下处理：
1.合并层面累调评估增值部分，合并层面分录将固定资产转化为资产处置损益
借：资产处置损益
贷：资本公积
2.同时在合并报表层面调整资产处置损益影响少数股东的部分
借：少数股东权益
贷：少数股东损益
补充问下陈版主，准则是否有这样的规定：
根据企业合并准则与合并报表准则，非同控下合并时评估增值部分，最终实现时，合并报表调整的增值资产要销掉，另外假使非100%控股，因为不涉及股权处置，对少数股东不会有影响

回答人：chenyiwei
1 、基本可以这样理解。
2 、非同控下合并时评估增值部分，最终实现时，合并报表调整的增值资产要销掉，相应调整合并报表层面的资产处置损益等损益项目；该损益影响应按照子公司的股权结构分配给少数股东。